臺灣新北地方法院刑事判決
111年度審交訴字第150號
公  訴  人  臺灣新北地方檢察署檢察官
被      告  李素蘭




選任辯護人  陳明清律師
上列被告因公共危險等案件，經檢察官提起公訴（111 年度偵字
第14674號），被告於準備程序進行中為有罪之陳述，本院合議
庭裁定由受命法官獨任進行簡式審判程序並判決如下：
    主  文
李素蘭犯過失傷害罪，處拘役肆拾日，如易科罰金，以新臺幣壹
仟元折算壹日。又犯肇事逃逸罪，處有期徒刑陸月，如易科罰金
，以新臺幣壹仟元折算壹日。均緩刑貳年，並應於判決確定之日
起壹年內，向公庫支付新臺幣肆萬元。
    事實及理由
一、本件犯罪事實及證據，除犯罪事實欄一第3行「行至臨近路
    口設有分向限制之長安街225號前」補充為「行至臨近路口
    設有分向限制線之長安街225號前」；倒數第1至2行「未下
    車察看及協助救護，於剎停車輛後再起步行駛」補充為「未
    下車察看及協助救護，亦未留下真實姓名或聯絡方式，且未
    報警處理，於剎停車輛後旋即起步行駛離開現場」；證據部
    分另補充「被告李素蘭於本院準備程序及審理中之自白」外
    ，餘均引用如附件起訴書之記載。
二、核被告所為，係犯刑法第284條前段之過失傷害罪及同法第1
    85條之4第1項前段之肇事逃逸罪。被告所犯上開2罪，犯意
    各別，行為互殊，應予分論併罰。
三、爰以行為人之責任為基礎，審酌被告騎乘機車行駛於道路，
    本應小心謹慎以維護自身及他人之生命身體安全，竟貿然在
    設有分向限制線路段駛入來車之車道內，致生本案交通事故
    ，駕駛態度實有輕忽，又於肇事後逕自離開現場，使受傷之
    告訴人風險增加，所為殊值非難，兼衡被告智識程度為大學
    畢業，自陳任職於工廠，月薪新臺幣（下同）2萬多元，需
    扶養母親，因罹患惡性腫瘤而領有重大傷病證明等生活狀況
    （參本院簡式審判筆錄第4頁及本院卷附其個人戶籍資料、
    診斷證明書及全民健康保險重大傷病資料），暨考量被告過
    失程度，告訴人所受傷勢嚴重程度，告訴人未依規定穿越道
    路亦同為肇事原因，以及被告犯後坦承犯行並表示有意願和
    解，惟經通知告訴人，告訴人未到場進行調解，致未能與告
    訴人達成和解（見本院卷附調解事件報告書）等一切情狀，
    分別量處如主文所示之刑，並均諭知易科罰金之折算標準，
    以資懲儆。
四、緩刑：
    末查，被告前未曾受有期徒刑以上刑之宣告，有臺灣高等法
    院被告前案紀錄表1份附卷可證，其因一時失慮致觸犯本案
    之罪，惟犯後坦承犯行、態度良好，堪認有悔意，本院認其
    經此偵、審程序及刑之宣告後，應知所警惕，無再犯之虞，
    併考量被告犯後有意願賠償告訴人，惟因告訴人經通知未到
    場進行調解，致未能與告訴人達成和解，且告訴人之傷勢尚
    屬輕微，審酌刑罰係最嚴厲之法律手段，對於受刑人及其家
    屬均有重大影響，如將惡性未深、良心未泯者，置諸囹圄，
    不僅無助於改過遷善，甚有背負社會標籤化之可能，無形中
    增長社會風險之不確定因素，反之，將可遷善之受刑人，予
    以緩刑，使其仍舊生活於自由社會，則其遷善行為，或較施
    刑之效果甚佳，是本院認前揭所宣告之刑，以暫不執行為適
    當，爰依刑法第74條第1項第1款之規定，予以宣告緩刑2年
    ，以勵自新，惟為使被告知所戒慎，併依同條第2項第4款規
    定，諭知被告應於判決確定之日起1年內向公庫支付4萬元，
    若被告未能履行上開負擔，且情節重大足認原宣告之緩刑難
    收其預期效果，而有執行刑罰之必要者，依刑法第75條之1
    第1項第4款之規定，得撤銷其緩刑之宣告，附此敘明。
據上論斷，應依刑事訴訟法第273條之1第1項、第299 條第1項前
段、第310條之2、第454條第2項，判決如主文。
本案經檢察官陳伯青偵查起訴，由檢察官王佑瑜到庭執行公訴。
中    華    民    國   111    年    10    月     20   日
                  刑事第二十三庭  法  官  朱學瑛
上列正本證明與原本無異。
如不服本判決，應於判決送達後20日內敘明上訴理由，向本院提
出上訴狀(應附繕本)，上訴於臺灣高等法院。其未敘述上訴理由
者，應於上訴期間屆滿後20日內向本院補提理由書「切勿逕送上
級法院」。
                                  書記官  盧姿妤
中    華    民    國   111    年    10    月    20    日
附錄本案論罪科刑法條全文：
中華民國刑法第185條之4
駕駛動力交通工具發生交通事故，致人傷害而逃逸者，處6 月以
上5 年以下有期徒刑；致人於死或重傷而逃逸者，處1 年以上7
年以下有期徒刑。
犯前項之罪，駕駛人於發生交通事故致人死傷係無過失者，減輕
或免除其刑。
中華民國刑法第284條
因過失傷害人者，處1 年以下有期徒刑、拘役或10萬元以下罰金
；致重傷者，處3 年以下有期徒刑、拘役或30萬元以下罰金。

附件：
臺灣新北地方檢察署檢察官起訴書
                                    111年度偵字第14674號
　　被　　　告　李素蘭　女　43歲（民國00年0月00日生）
　　　　　　　　　　　　住新北市○○區○○路0段00000號9
　　　　　　　　　　　　　樓
　　　　　　　　　　　　居新北市○○區○○路0段000號5樓
　　　　　　　　　　　　國民身分證統一編號：Z000000000號
上列被告因公共危險等案件，業經偵查終結，認應提起公訴，茲
將犯罪事實及證據並所犯法條分敘如下：
　　　　犯罪事實
一、李素蘭於民國110年11月10日17時30分許，騎乘車牌號碼000
    -0000號普通重型機車，沿新北市蘆洲區長安街往中華街方
    向行駛，行至臨近路口設有分向限制之長安街225號前，向
    左繞越前方公車時，明知機車在未劃設慢車道之雙向二車道
    行駛時，在劃有分向限制線之路段，不得駛入來車之車道內
    ，而依當時天候晴、夜間有照明、市區道路、速限時速50公
    里、柏油路面乾燥無缺陷、無障礙物、視距良好、行車管制
    號誌正常等情，復依被告當時智識、精神狀態、能力、車況正
    常等並無不能注意之情形，竟疏未注意及此，駛入來車之車
    道內，與穿越長安街往對面行走之行人方芷莉發生交通事故
    ，致方芷莉受有腹壁受傷、左側髖部挫傷、雙側性膝部、小
    腿、踝部及左肘挫傷等傷害。詎李素蘭見狀，已預見其駕駛
    動力交通工具於前開路段肇事，可能導致方芷莉受傷之結果
    ，應即採取救護或其他必要之措施，並向警察機關報告，不
    得駛離，竟反基於駕駛動力交通工具發生交通事故，致人傷
    害而逃逸之犯意，未下車察看及協助救護，於剎停車輛後再
    起步行駛。
二、案經方芷莉訴由新北市政府警察局蘆洲分局報告偵辦。
　　　　證據並所犯法條
一、證據清單及待證事實：
編號 證　據　名　稱 待　證　事　實 1 被告李素蘭於警詢及偵查中 之供述 被告坦承知悉有發生交通事故之事實。 2 證人即告訴人方芷莉於警詢中之證述 證明全部犯罪事實。 3 新北市立聯合醫院乙種診斷書1紙 證明告訴人因上開交通事故受有腹壁受傷、左側髖部挫傷、雙側性膝部、小腿、踝部及左肘挫傷等傷害之事實。 4 新北市政府警察局蘆洲分局道路交通事故照片指認表、道路交通事故現場圖、交通事故現場測繪草圖、道路交通事故調查報告表（一）、（二）各1份、現場照片8張、道路交通事故肇事人自首情形紀錄表、車輛詳細資料報表、新北市政府警察局道路交通事故當事人登記聯單各1份 ㈠證明被告與告訴人有於案發時地發生交通事故之事實。 ㈡證明交通事故當時天候晴、夜間有照明、市區道路、速限時速50公里、柏油路面乾燥無缺陷、無障礙物、視距良好、行車管制號誌正常之事實。 5 監視器錄影畫面光碟1片暨截圖4張 證明全部犯罪事實。 6 道路交通事故肇事人自首情形紀錄表1份 佐證被告駕駛動力交通工具發生交通事故，致人傷害而逃逸之事實。 7 新北市政府車輛行車事故鑑定會新北市車鑑字第0000000號鑑定意見書1份 證明被告駕駛普通重型機車，臨近路口設有分向限制線路段，駛入來車之車道為肇事原因之事實。 
二、核被告所為，係犯刑法第284條前段之過失傷害、同法第185
    條之4第1項前段之駕駛動力交通工具發生交通事故，致人傷
    害而逃逸等罪嫌。被告所為上開犯行，其犯意各別，行為互
    殊，請予分論併罰（Jörg Eisele, Strafrecht, Besondere
    r Teil 1, Straftaten gegen die Person und die Allgem
    einheit, 4. Aufl., 2017, Rn. 1222.參照）。
三、依刑事訴訟法第251條第1項提起公訴。
　　此　致
臺灣新北地方法院
中　　華　　民　　國　 111　　年　　8 　　月　　6 　　日
　　　　　　　　　　　　　　　檢　察　官　陳伯青